臺灣高雄地方法院交通事件裁定　　　　　　　　　　九十三年度交聲字第五六六號
　　原處分機關　交通部公路總局高雄區監理所
　　異　議　人
　　即受處分人　甲○○
右列異議人即受處分人因違反道路交通管理處罰條例案件，對於交通部公路總局高雄
區監理所民國九十三年九月十三日高鑑自字第裁八○—Ｂ00000000號裁決聲
明異議（原舉發案號：高雄市政府警察局舉發違反道路交通管理事件通知單高市警交
字第Ｂ00000000號），本院裁定如左：
    主  文
異議駁回。
    理  由
一、按汽車行駛於道路上，其汽車駕駛人或前座乘客未繫安全帶者，處駕駛人新臺幣
    一千五百元罰鍰，道路交通管理處罰條例第三十一條第一項定有明文。
二、原處分意旨略以：異議人即受處分人甲○○駕駛車牌號碼ＺＬ—九二五三號自小
    貨車，於民國九十三年四月七日十三時五分許，在高雄市○○路與建工路路口，
    經警舉發未繫安全帶違規，依違反道路交通管理處罰條例第三十一條第一項規定
    ，處罰鍰一千五百元。
三、異議意旨略以：伊與於前開時地，遭高雄市警察局警員無故攔停，既未經相關科
    學儀器，如拍照、攝影之證明，僅憑目視就妄稱遠遠看到受處分人未繫安全帶，
    並於攔停時看見受處分人安全帶合乎規定牢牢繫於受處分人身上，又強詞指稱安
    全帶是受處分人遠遠見攔檢才繫上，實則伊均有繫安全帶等語，據此聲明異議，
    求為撤銷原處分。
四、經查：證人即本件舉發之員警乙○○到庭證稱：「當時我是執行未繫安全帶及未
    戴安全帽的勤務，我站在十字路口的西北角，當時異議人是在大順路由北向南行
    駛快車道，當時剛好燈號變紅燈，我看到他未繫安全帶才攔截異議人」、「如果
    是開自小客車有一個角度比較不容易看到，但是異議人是開自小貨車，駕駛人的
    座位跟我們的眼睛是同一個平面，所以看得很清楚」，關於攔截之時點及駕駛之
    車輛，異議人對此並不爭執，顯然本件確有上開能特別看得清楚有無繫上安全帶
    之清況存在，堪予採信。衡情證人乙○○為高雄市交通大隊第二分隊之警員，僅
    係依法執行交通勤務之公務員，其與異議人素不相識，復無怨隙，自無甘冒偽證
    之罪責，故意構詞誣陷異議人之必要，且當時正執行未繫安全帶及未戴安全帽之
    勤務，自會特別注意來往車輛駕駛人有無繫安全帶，況往來車輛無數，證人並無
    故意選擇性刁難異議人之道理，故其所為之前揭證言，應堪採信。再者，交通警
    員掣單舉發違反道路交通管理處罰條例所列之違規事實，本質上為行政處分，係
    公務員基於職務上權力，依法就特定之具體事件所為具有公法上效果之單方行政
    行為，基於公務員為公法上行為具有公信力之原則，該行政處分當可被推定為真
    正，其據以依法處分之事實認定亦為正確無誤，本此公信原則，乃立法者賦予行
    政機關制定違反道路交通事件統一裁罰標準及處理細則，使執勤警員得當機處分
    ，以達其維護交通秩序、公眾安全之行政目的。反之，若謂公務員一切行政行為
    均需預留證據以證其實，則國家行政勢必窒礙難行，據此刑事訴訟法就犯罪證據
    有關之規定中，與屬行政秩序罰之交通違規裁罰本質不合之部分，自不在準用之
    列，況且，繫安全帶之動作能在短時間完成，實際上無法以拍照作為存證之方法
    ，從而本件異議人既未就執勤員警之舉發有誤提出相關證據以供調查，本院復查
    無任何證據足資證明證人乙○○有捏造事實違法取締之情事，則執勤警員本其維
    護交通秩序、公眾安全職責所為之舉發，自應受到合法、正確之推定，故異議人
    所辯其有繫安全帶等語，是否屬實，已非無疑。
五、從而原處分機關審酌異議人之違規事實情節輕重，依道路交通管理處罰條例第三
    十一條第一項之規定，對異議人違規行為裁處一千五百元之罰鍰，核無不當。本
    件異議為無理由，應予駁回。
據上論斷，應依道路交通案件處理辦法第十九條，裁定如主文。
中      華      民      國    九十三    年      十      月    二十八   日
                              臺灣高雄地方法院交通法庭
                                  法  官  陳筱蓉
右正本證明與原本無異。
如不服本裁定，應於裁定送達後五日內，向本院提出抗告狀。
                                  書記官   梁瑜玲
中      華      民      國    九十三    年      十      月    二十九   日
